【裁判字號】    89,上易,1392
【裁判日期】    891011
【裁判案由】    賭博
【裁判全文】
臺灣高等法院高雄分院刑事判決    八十九年度上易字第一三九二號
    上訴人  台灣高雄地方法院檢察署檢察官
    被  告  乙財垣
            丙○○
            甲○○
右上訴人因被告等賭博案件，不服臺灣高雄地方法院八十九年度易字第二０五八號中
華民國八十九年七月廿七日第一審判決（起訴案號：臺灣高雄地方法院檢察署八十九
年度偵字第一九一八號），提起上訴，本院判決如左：
      主     文
原判決撤銷。
乙財垣、丙○○共同連續在公眾得出入之場所賭博財物，乙財垣處罰金伍仟元，丙○
○處罰金貳仟元，如易服勞役，均以參佰元折算壹日，扣案之電動玩具貳台（含ＩＣ
板各壹塊）、新台幣肆仟貳佰元，均沒收。
甲○○在公眾得出入之場所賭博財物，處罰金壹仟元，如易服勞役，以參佰元折算壹
日。前項扣案之電動玩具貳台（含ＩＣ板各壹塊）、新台幣肆仟貳佰元，均沒收。
      事      實
乙財垣係位於高雄縣美濃鎮○○路○段小痞檳榔攤之負責人，丙○○係其所雇用之員
工，渠等共同基於賭博之概括犯意聯絡，連續自民國八十八年十月中旬起，在上開檳
榔攤之公眾得出入場所，擺設電動賭博機具「金象王」及「變色龍」各一台，供不特
定之人以一比一、洗分兌換現款之方式賭玩財物，嗣於同年十一月二十三日下午四時
三十五分許，在上址為警查獲賭客甲○○正賭玩「變色龍」電動機具，並扣得賭資新
台幣（下同）四千二百元及上開機具二台（均含ＩＣ板）。案經高雄縣警察局旗山分
局移送台灣高雄地方法院檢察署檢察官偵查起訴。
      理      由
一、訊據被告乙財垣、丙○○及甲○○固不諱言位於高雄縣美濃鎮○○路○段之小痞
    檳榔攤係由乙財垣所開設經營，並雇用丙○○擔任該檳榔攤員工，而查獲是時甲
    ○○正打玩檳榔攤內之「變色龍」電動機具，並於該電動機具上扣有四千二百元
    零錢等事實，惟均堅決否認有何賭博財物行為，被告乙財垣辯稱：其與甲○○係
    熟識好友，當日係被告甲○○在該處喝酒時，直接拿檳榔攤內零錢及上開電動機
    台鑰匙開啟電源後，自行娛樂，並未有賭博財物行為云云，被告丙○○及甲○○
    則均辯稱：查獲當時，渠等並無賭博財物行為云云。惟查，被告甲○○於警局第
    二次訊問時供承：「，第一次派出所所作之筆錄不實在：：，我所打之電玩是變
    色龍，有跟店家以一比一對賭：：如我押中，只能以洗分方式換現金，不可以直
    接退幣：：（案發當日）因為我陸續向小痞檳榔攤拿了差不多三千元硬幣，投入
    變色龍電玩內，直到為警查獲時，該變色龍內約有三千二百四十分，所以我和店
    家沒有輸贏，該變色龍內三千二百四十分如兌換現金可兌換三千二百四十元，我
    沒有拿現金向店家兌換硬幣，該檳榔攤者告訴我可以讓我欠，有錢再還給她就好
    了，所以我就向她拿了約三千元，電玩鍵盤上所放之一千元是檳榔攤拿給我，準
    備如果輸了要玩再繼續玩：：。」等語（見八十八年十一月廿三日旗山警備隊警
    訊筆錄），參以本件扣案有四千二百元（其中一千元在電動玩具鍵盤上查獲，另
    三千二百元則在電動玩具內查獲，有違反社會秩序維護法案件現場紀錄可按）扣
    案可佐，是被告上開坦認之事實顯示該電玩賭博之方式係以投幣方式打玩分數，
    而該所投之硬幣自備或由店家先行墊付，嗣打玩告一段落後再以洗分方式換取現
    款或逕與借支現款金額相扣抵，以決定輸錢或贏錢無訛，此一供述係特就最初警
    訊所稱「是時係向老闆乙財垣拿鑰匙，以開分方式玩電動玩具，純係娛樂並無換
    算現金情事」等語（見八十八年十一月二十三日下午五時二十五分警訊筆錄）之
    陳述特為更正陳述，自屬較為可信，況被告甲○○與另被告乙財垣、丙○○並無
    怨隙，自無任意誣指之理，且本件查獲時確有現金達四千二百元扣案，足見打玩
    過程中事涉非少金錢輸贏無訛，其初於警訊中及嗣後偵審中所為「無洗分換現金
    」之辯陳，純屬飾卸之詞，不足採信；另被告乙財垣於警訊中均坦認有拿硬幣（
    合計四千餘元）予甲○○，核與甲○○前開不利於己供述部分情節相符；被告乙
    財垣於警訊中稱「不能換取中獎彩金」，嗣於偵查中又稱：被告甲○○投硬幣下
    去，打完後看分數換獎品，或一百分給五十元或換酒云云，前後不一，顯示飾卸
    心態，本件被告乙財垣、丙○○共同經營之電動玩具，其間有洗分換金之情既據
    賭玩之同案被告甲○○供證如上，其等所辯未有兌換現金情事，應屬責之詞，不
    足採信。至證人即是日現場執勤員警林國禎於原審審理時固結證稱：「當時我過
    去時剛好看到一個人（指被告甲○○）在打電玩，機台上有放硬幣。當時確實沒
    有查到他們有在跟店家換銅板的行為」等語（見原審八十九年七月六日訊問筆錄
    ），然依上開甲○○所供承賭博方法係店家先行將現款硬幣付予賭徒，嗣後再以
    洗分方式抵扣決定輸贏，打玩後自是無兌換現金之動作，是本件員警查獲時，未
    見及被告等有兌換現金情事，尚難據以為有利被告等之證據。又被告丙○○於偵
    審時供承：被告乙財垣所開設之上開電動機具，過去曾以由消費者現金開分後，
    以最後是否尚有餘分，決定勝負，如消費者尚有餘分，不論分數所表金額多寡，
    均以一包香煙、一瓶維士比飲料或一包檳榔為獲勝標的等語，已與被告乙財垣上
    開所供「甲○○投硬幣下去，打完後看分數換獎品，或一百分給五十元或換酒」
    等語不同陳述，此一打玩方法則未見實際賭玩之甲○○於最初警訊時為陳述，足
    見乙財垣、丙○○所為辯陳，應屬事後勾串之辯詞，均無可採，附此敘明。
    此外復有電動玩具貳台（含ＩＣ板各壹塊）、新台幣肆仟貳佰元扣案可資佐證，
    事證已明，被告三人犯行自堪認定之。
二、核被告乙財垣、丙○○、甲○○三人所為，均係犯刑法第二百六十六條第一項賭
    博罪。被告乙財垣、丙○○二人固係電動玩具經營業者，然其經營電玩數量僅二
    台，依附於其所另經營之檳榔攤，且固然有與客人洗分換現金，但亦非必然，仍
    視個案而定，顯見非全然以該電玩與客人賭博為生活之資助，應屬單純賭博性質
    ，附此敘明。被告乙財垣、丙○○所為數行為，時間緊接，所犯罪名相同，顯係
    出於概括之犯意為之，為連續犯，爰依刑法第五十六條之規定以一罪論。乙財垣
    、丙○○就上開賭博犯行，二人間有犯意聯絡與行為分擔，應成立共同正犯。被
    告三人犯罪事證既明，原審法院未予詳究，遽認被告三人均無罪，自有未合，自
    應由本院撤銷改判。審酌被告乙財垣、丙○○二人賭博規模非大，丙○○僅係受
    僱於乙財垣，被告甲○○則僅係單純賭玩之人，輸贏非大等情，分別量處如主文
    第二項、第三項所示之罰金，並知罰金如易服勞役之折算標準。扣案之電動玩具
    貳台（含ＩＣ板各壹塊）、新台幣肆仟貳佰元，分別係賭資及當場賭博之器具，
    爰依刑法第二百六十六條第二項宣告沒收。
三、被告乙財垣經合法傳喚，無正當理由未到庭，爰不待其陳述逕行判決。
據上論結，應依刑事訴訟法第三百七十一條、第三百六十九條第一項前段、第三百六
十四條、第二百九十九條第一項前段，刑法第廿八條、第五十六條、第二百六十六條
第一項、第二項、第四十二條第二項，罰金罰鍰提高準條例第一條前段、第二條，判
決如主文。
本案經檢察官林炎昇到庭執行職務。
中    華    民    國     八十九     年       十       月     十一   日
                              臺灣高等法院高雄分院刑事第八庭
                                  審判長法官  郭雅美
                                        法官  莊飛宗
                                        法官  洪兆隆
右正本證明與原本無異。
不得上訴。
                                      書記官  葉淑華
中    華    民    國     八十九     年       十       月    十三    日
附錄：本判決論罪科刑法條：
刑法第第二百六十六條第一項
在公共場所或公眾得出入之場所賭博財物者，處一千元以下罰金，但以供人暫時娛樂
之物為賭博者，不在此限。
                                                                        Ｄ


司法院資訊處製作；財團法人民間司法改革基金會備份。
